Inventaris van het archief van het Ministerie van Waterstaat, Handel en Nijverheid, 1877-1905: Afdeling Posterijen (en Telegrafie), 1877-1892 en het Hoofdbestuur van de Rijkstelegraaf, 1878-1893
Nationaal Archief, Den Haag
Ministerie van Waterstaat, Handel en Nijverheid: Afdeling Posterijen
WHN / Posterijen
1877-1893
W26611
21.08 meter; 255 inventarisnummers.
Normale geschreven, getypte en gedrukte documenten, geen bijzondere handschriften.
Nationaal Archief, Den Haag
Ministerie van Waterstaat, Handel en Nijverheid: Afdeling Posterijen en het Hoofdbestuur van de Rijkstelegrafie
Het archief is overwegend chronologisch ingedeeld: het bevat afzonderlijke verbalen Posterijen,Telegrafie en Hoofdbestuur Rijkstelegraaf, alle drie met eigen indices en klappers. Tevens zijn er reeksen met voorschriften, bestekken en andere stukken betreffende de levering van materieel en verrichtingen aan gebouwen.
Archiefvorming
Geschiedenis van de archiefvormer
Hoofdstuk 1. Algemeen
In het hoofdstuk 'Het Ministerie van Waterstaat, Handel en Nijverheid' (zie toegang 2.16.60.01) is al in grote lijnen ingegaan op de instelling, organisatie en al dan niet gerealiseerde reorganisaties bij het ministerie van Waterstaat, Handel en Nijverheid. In deze paragraaf kan daarom volstaan worden met een beknopt overzicht van de feitelijke taken van de afdelingen en de wijzigingen die zich daarin in de loop der jaren hebben voorgedaan. Voor een uitvoeriger overzicht kan verwezen worden naar Hoofdstuk 2. Takenoverzicht.
De dienst der Posterijen ressorteerde tot 6 november 1877 onder het Departement van Financiën. De beleidsterreinen, taken en bemoeienissen van de afdelingen zoals deze in 1877 bij Waterstaat, Handel en Nijverheid werden overgenomen waren afkomstig van het Ministerie van Financiën, de afdeling Posterijen en de afdeling Telegrafie, en omvatten de gehele zorg voor de posterijen en telegrafie.
Op 6 november 1877 vond de overgang plaats van de afdeling Posterijen naar het Departement van Waterstaat, Handel en Nijverheid. De afdeling Telegrafie, van 1852 tot 1 januari 1870 geressorteerd hebbend onder het Departement van Binnenlandse Zaken en sedertdien onder dat van Financiën, werd eveneens op 6 november 1877 gebracht onder Waterstaat, Handel en Nijverheid.
In de periode 1877-1893 is in het takenpakket weinig verandering opgetreden, afgezien van de uitbreiding in 1880 met de Rijkspostspaarbank.
Belangrijke organisatorische wijzigingen vonden plaats in 1884 toen het hoofdbestuur van de Dienst der Rijkstelegraaf aan het hoofd van de afdeling Posterijen werd opgedragen
Koninklijk besluit van 24 juni 1883/34.
en per 1 januari 1886 met de samenvoeging van de afdelingen Posterijen en Telegrafie tot de afdeling Posterijen. Deze nieuwe afdeling kreeg drie onderdelen: I Posterijen, II Telegrafie, III Zaken die posterijen en telegrafie gezamenlijk betreffen.
Ministeriële beschikking van 3 december 1885/12 Sec. B.
In 1893 gingen de departementale taken grotendeels over op het Hoofdbestuur der Posterijen en Telegrafie, dat onder leiding kwam te staan van een directeurgeneraal.
Koninklijk besluit van 29 april 1893/20
De afdeling Posterijen werd opgeheven.
Hoofdstuk 2. Takenoverzicht
Taken:
Uitvoering van de wetten en verordeningen van het post- en telegraafwezen en van de Rijkspostspaarbank.
Aanbesteding van ritten en andere diensten.
Pakketpost.
Vestiging van post- en hulpkantoren.
Stichting, aankoop, huur en inrichting van post- en telegraafgebouwen.
Wetten, besluiten en overeenkomsten betreffende de posterijen en telegrafie.
Aanleg en onderhoud van telegraaflijnen en daarbij behorende gebouwen en werken.
Benoeming, bevordering en ontslag van het personeel.
Borgtochten. Uniformkleding.
Controle op de verantwoording der ontvangsten en uitgaven.
Aanwijzing van depothouders van postzegels enz.
Statistiek en verslagen.
Aanmaak van postzegels enz.
Onbestelbare brieven en andere stukken.
Uitvoering van de verdragen en overeenkomsten betreffende de internationale dienst der posterijen en telegrafie.
Regeling van, concessieverlening voor en toezicht op de aanleg en exploitatie van telegraaf- en telefoonverbindingen.
Regeling van en toezicht op de postenloop en verzendingen met de post, zowel in het binnenlands als in het buitenlands verkeer.
Wet- en regelgeving:
Besluit van 8 december 1847/72 houdende bepalingen in verband met de invoering van electro-magnetische telegrafen.
Wet van 12 april 1850/15 tot vaststelling van het briefport en tot regeling der aangelegenheden van de brievenposterij. Gewijzigd bij wet van 5 juli 1855/61; gewijzigd bij wet van 22 juli 1870/138; gewijzigd bij wet van 12 april 1872/32; gewijzigd bij wet van 28 juni 1876/145. Vervangen door de wet van 15 april 1891/87 tot regeling brievenposterij.
Wet van 7 maart 1852/48 tot regeling der gemeenschap door electro-magnetische telegrafen. Gewijzigd bij wet van 3 december 1869/200; vervangen door de wet van 11 januari 1904/7.
Wet van 25 mei 1880/88 tot instelling ener Rijkspostspaarbank.
Wet van 21 juni 1881/70 tot inrichting ener dienst ter verzending met de post van pakketten.
Departementale organisatie in hoofdlijnen
Departementale organisatie 7 november 1877 – 31 december 1877
Departementale organisatie 1 januari 1878 – 31 augustus 1888
Departementale organisatie 1 september 1888 – 30 september 1900
Departementale organisatie 1 oktober 1900 – 30 juni 1906
Afdelingsorganisatie naar beleidsterrein
Posterijen en telegrafie
19.
Zie nummer toegang 2.08.05: Inventaris van het openbaar en het kabinets-geheim verbaalarchief van het Ministerie van Financiën, 1831-1940.
20.
Zie nummer toegang 2.16.60.06: Inventaris van het archief van de Afdeling Posterijen (en Telegrafie) en van het Hoofdbestuur van de Rijkstelegraaf van het Ministerie van Waterstaat, Handel en Nijverheid, 1877-1893. Het archief van de afdeling Posterijen loopt tot en met 31 december 1892. Voor de stukken vanaf 1 januari 1893 zie 21.
21.
Zie nummer toegang 2.16.21: Inventaris van het archief van het Hoofdbestuur der Posterijen en Telegrafie, 1893-1926. Het archief begint op 1 januari 1893.
Geschiedenis van het archiefbeheer
De archieven die in deze inventaris zijn beschreven bestaan uit het archief van de afdeling Posterijen (en Telegrafie) en het archief van het Hoofdbestuur van de Rijkstelegraaf.
De van dit dienstvak (Financiën) afkomstige archieven vóór 1877 hebben geen deel uitgemaakt van het archief van het Hoofdbestuur c.q. Centrale Directie der PTT, doch zijn door het Ministerie van Financiën overgedragen aan het Algemeen Rijksarchief.
Het archief van het Hoofdbestuur van de Posterijen is niet bewaard gebleven. Het zijn zogenaamde verbaalarchieven, waarbij de stukken chronologisch op afdoening zijn geordend. Hierbij werden de ingekomen stukken als bijlagen gevoegd bij het daarop genomen besluit of de minuut van de uitgaande brief. De archieven werden toegankelijk gemaakt met behulp van indices en klappers.
De archieven van de afdeling Posterijen, van de afdeling Telegrafie en van het Hoofdbestuur van de Rijkstelegraaf werden apart gevormd en toegankelijk gemaakt. De samenvoeging van de afdeling Posterijen met de afdeling Telegrafie in 1886 heeft in de praktijk geen gevolgen voor de archiefvorming gehad. Het enige verschil was dat de stukken van de voormalige Telegrafie nu gekenmerkt werden als afdeling Posterijen II en de overige stukken als afdeling Posterijen I of III.
Het archief van de afdeling Posterijen loopt tot en met 31 december 1892. De stukken vanaf januari 1893 zijn gevoegd in het archief van de rechtsopvolger, het Hoofdbestuur van de Posterijen en Telegrafie. Dit is om praktische reden gebeurd omdat de eigentijdse toegangen eveneens vanaf 1 januari 1893 in het archief van het Hoofdbestuur waren opgenomen. Het archief van het Hoofdbestuur van de Rijkstelegraaf, waar tot en met december 1893 een aparte registratuur werd gevolgd is tot en met 31 december 1893 aanwezig, met inbegrip van de toegangen tot en met 1893.
De archieven die in deze inventaris zijn beschreven zijn in twee gedeelten door de Centrale Directie van de P.T.T. aan het Algemeen Rijksarchief overgedragen. In 1965 werden het archief van de Afdeling Telegrafie over de periode 1852-1893 overgedragen. In 1969 volgde het archief van de afdeling Posterijen over de periode 1877-1892.
Archief Tweede Afdeling Algemeen Rijksarchief, correspondentie 1965 D 375 en 1969 D 9.
Bij overdracht waren de archieven reeds geselecteerd op voor vernietiging vatbare stukken. De omvang van de archieven bedroeg bij overdracht 20 m'.
Overbrenging van een overheidsarchief
Inhoud en structuur van het archief
2.16
Inhoud
Aanwijzingen voor het archiefonderzoek
Opmerkingen vooraf.
Het gebruik van het hierachter opgenomen zoekschema spreekt voor zich. Wel kan bij het raadplegen van het archief nog op de volgende punten gewezen worden:
Door de Centrale Directie van de P.T.T. zijn na afsluiting en schoning van het archief nieuwe toegangen op het archief vervaardigd die het gebruik van de eigentijdse klappers en indices overbodig maken. Hier kan daarom worden volstaan met een korte toelichting op de later vervaardigde toegangen en het weergeven van een zoekschema.
Het betreft twee toegangen, één voor de afdeling Posterijen, respectievelijk afdeling Posterijen I en III, en één voor de afdeling Telegrafie, respectievelijk afdeling Posterijen II (inv.nrs. 145 en 189) Deze toegangen bevatten de volgende onderdelen:
inhoudsopgave van de toegang
overzicht van de rubrieken waarin de toegang is ingedeeld
systematisch op onderwerp ingedeeld overzicht van alle aanwezige stukken met vermelding van datum en nummer van elk stuk
klapper op plaatsnamen
klapper op eigennaam van personeelsleden
klapper op eigennaam van niet-personeelsleden
chronologische lijst van alle in het archief aanwezige stukken
[De overzichten van de rubrieken zijn eveneens als bijlagen I en II in deze inventaris opgenomen.]
De later vervaardigde toegangen (inventarisnummers 145 en 189) geven uitsluitend de data en nummers van stukken weer die zich nog in het archief bevinden; beschrijvingen van stukken die niet meer aanwezig zijn vindt men alleen nog terug in de eigentijdse indices.
De niet-geregistreerde stukken zijn niet in de later vervaardigde toegangen opgenomen. Voor deze stukken kan men uitsluitend de inventaris raadplegen (inventarisnummers 228-274).
Voor een overzicht van de verschillende beleidsterreinen en de relevante wet- en regelgeving zie hoofdstuk II: Takenoverzicht.
In het Kabinet zijn ook zaken aan de orde geweest die behoren tot het werkterrein van de afdelingen Posterijen en Telegrafie. Het is daarom aan te bevelen ook het Kabinetsarchief te raadplegen.
Wanneer de specificatie van een verzamelbeschrijving over meer dan één pagina loopt, is bovenaan elke vervolgpagina de verzamelbeschrijving opnieuw, maar dan cursief, afgedrukt.
Voorbeeld
U zoekt gegevens over de instelling van de Rijkspostspaarbank. Eerst raadpleegt u de lijst van aanwezige stukken betreffende posterijen (inv.nr. 145). In de inhoudsopgave daarvan wordt verwezen naar hoofdstuk VIII. Rijkspostspaarbank. Hier vindt u onder de rubriek A. Wettelijke regeling, 1. Rijkspostspaarbankwet de vermelding van een aantal stukken. Achter elke beschrijving staat de datum met agendanummer, gevolgd door de letter V of I. V betekent Verzonden, I betekent Ingekomen. U noteert de data met de bijbehorende agendanummers van de stukken en de letteraanduiding.
Vervolgens zoekt u in de inventaris de rubriek A. Posterijen (en Telegrafie), 1. Posterijen (Posterijen I en III) op. In de beschrijving van het verbaal kunt u vaststellen in welk inventarisnummer de door u gezochte stukken zich bevinden. Bijvoorbeeld V 15-1-1879, La. Z bevindt zich in inventarisnummer 3. Met het aanvraagformulier kunt u de stukken opvragen. De stukken die u voor u krijgt zijn chronologisch geordend op de minuten van de uitgaande stukken (de V stukken). U moet dus in eerste instantie de data en nummers van de V-stukken terugzoeken. Deze stukken herkent u in het archief aan het voorgedrukte opschrift Gearresteerd gevolgd door datum en nummer. De ingekomen stukken bevatten een stempel of aantekening met pen met het woord Exh. gevolgd door datum en nummer.
Ordening van het archief
In het archief van de Centrale Directie van het Staatsbedrijf der Posterijen, Telegrafie en Telefonie waren de navolgende delen aanwezig:
Archief Minister 6 november 1877-1892 (320 portefeuilles)
Registratieve gegevens:
agenda's 1877-1892 (30 portefeuilles)
indices 1877-1892 (30 portefeuilles)
klappers 1877-1892 (13 portefeuilles)
rubrieklijsten 1877-1892 (6 portefeuilles)
lijsten van ingekomen stukken 1878-1892 (15 portefeuilles)
Voorschriften:
Circulaire aanschrijvingen van het Hoofdbestuur der Posterijen 1865-1878 (13 boeken)
Verzameling van algemene voorschriften nopens den dienst der Posterijen 1879-1885 (7 boeken)
Verzameling van voorschriften betreffende den Post- en Telegraafdienst 1886-1892 (9 boeken)
Bestekken: (zie 2.16.60.06 inv.nrs 250-253) betrekking hebbend op post- en telegraafgebouwen, alsmede op materieel 1870-1892 (1 portefeuille)
Ontwerpen, kleurproeven enz. van postwaarden (1 omslag)
Diverse bescheiden, geen verbalen, betreffende postwaarden 1850-1894 (1 portefeuille)
Aanwijzingen voor de gebruiker
Openbaarheidsbeperkingen
Volledig openbaar.
Materiële beperkingen
Aanvraaginstructie
Openbare archiefstukken kunnen online worden aangevraagd en gereserveerd. U kunt dit ook via de terminals in de studiezaal van het Nationaal Archief doen. Om te kunnen reserveren dient u de volgende stappen te volgen:
U maakt een profiel aan op www.gahetna.nl, en logt vervolgens in
Via de archiefinventaris (alleen de beschrijvingen met rode nummers) selecteert u het gewenste archiefstuk door op de knop 'Reserveren' te klikken
In het volgende scherm geeft u aan op welke dag u het archiefstuk wilt inzien
Indien u zich bevindt in de studiezaal en een tafelnummer heeft ontvangen kunt u dit nummer vermelden. Als u geen tafelnummer heeft kunt u tafelnummer 777 laten staan
Vervolgens bevestigt u uw reservering door deze te versturen.
Verwant materiaal
Beschikbaarheid van kopieën
Bijlagen
I. Indeling van de nadere toegang op het archief van de afdeling Posterijen, respectievelijk afdeling Posterijen I en III
De (uitgebreide) toegang zelf is opgenomen als inventarisnummer 145.
Organisatie en administratie
Wettelijke regeling
Departementale regeling
Regelingen uitvoerende dienst
Comptabiliteit
Inspecties
Postinrichtingen
onderwerpen
Internationaal
Postale Universelle
Verdragen en Reglementen
Overeenkomsten
buitenlandse administraties
Dienstuitvoering
Algemeen
Monopolie
Briefgeheim
Eigendomsrecht
Niet toelaatbare zendingen
Dienstuitvoering op/bij
Zon- en feestdagen
St. Nicolaas
Besmettelijke ziekten
Bijzondere gebeurtenissen
Platteland
Aangetekende zendingen
Binnenland
Buitenland
Zendingen met aangegeven waarde
Binnenland
Buitenland
Bepalingen, voorwaarden enz. t.a.v.
Briefkaarten
Drukwerken
Dagbladen, couranten, nieuwsbladen enz.
Monsters
Bestel- en boodschapskaarten
Expressestukken
Onbestelbare stukken
Poste-restante
Dienststukken
Pakjes
Zegel- en legesbrieven
Plakzegels
Regeling abonnementen op dagbladen en tijdschriften
Brievenbussen
Plaatsing
Lichting
Sortering
Stempeling
Busrecht
Bestelling
Op bijzondere dagen
Formaties
Bestelwijken
Aantal bestellingen
Per boot
Behandeling postzaken tijdens
Controle op
Ongevallen tijdens
Expressebestelling
Huis-aan-huis bestelling
Bestelling van telegrammen
Bestelhuizen
Bestelling tijdens duisternis
Diversen
Postale hulpmiddelen
Bestellerslantaarns
Brievenbussen
Mailrekken
Manden
Marsen
Postbussen
Stempels
Tassen
Wagens
Weegwerktuigen
Zakken
Porten
Binnenland
Port der gefrankeerde brieven en stukken
Port der ongefrankeerde of onvoldoende gefrankeerde brieven en stukken
Lokaalport
Buitenland
Port der gefrankeerde brieven en stukken
Port der ongefrankeerde of onvoldoende gefrankeerde brieven en stukken
Portvrijdom
Postwaarden
Algemeen
Aanmaak
Buitenomloopstelling
Fraude en onregelmatigheden
Gemengd gebruik
Invoer
Inwisseling
Kleur
Papier
Perforatie
Present exemplaren
Veiling
Zegelafdrukken
Controle postwaarden
Zegels en andere waarden
Verkeer en vervoer
Binnenland
Algemeen
a Vervoer onder moeilijke omstandigheden
b Tol en tolgelden
Vervoer te land
a Bodelopen
b Vervoer per hondekar
c Vervoer per hittenkar
d Vervoer per paard of paard en rijtuig
e Vervoer per rijwiel
f Vervoer per trein
g Vervoer per tram
Vervoer te water
Grensverkeer
Buitenland
Algemeen
Nederland - overige landen
Nederlandse koloniën - overige landen
Transit en transitrechten
Overeenkomsten met scheepvaartmaatschappijen
Gelddiensten
Postwisseldienst
Binnenland
a Binnenland
b Fraude en vervalsingen
c Bestelling
d Verzending
e Telegrafische postwissels
f Uitbetaling
Buitenland
a Algemeen
b Telegrafische postwissels
c Dienst
Kwitantiedienst
Binnenland
Buitenland
Dienst der postbewijzen
Pakketpost
Wettelijke regeling
Uitvoering van de pakketpostdienst
Voorbereiding invoering
Invoering
Aannemen tijdens bestelling
Bestelling
Dienst op kantoren Asd, Rt, Gv
Dienst op kantoren in inspecties
Dienst op kantoren tijdens St.Nicolaasdrukte
Formaties
Fraude/beroving
Gewicht en afmetingen
Pakketten en formulieren
Vervoer
Algemeen
Te voet
Handwagen
Hondenwagen
Diligence of omnibus
Vrachtwagen
Tram
Trein
Te water
Pakketpostritten
Internationaal
Algemeen
Diverse landen
Invoer/uitvoer/doorvoer/transito
Inklaring en douaneformaliteiten
Kantoren voor vrijmaking/uitwisseling
Rijkspostspaarbank
Wettelijke regeling
Rijkspostspaarbankwet
Rijkspostspaarbankbesluit
Organisatie en administratie Rijkspostspaarbank
Raad van Toezicht
Samenwerking met andere spaarinstellingen
Organisatie
Administratie
Comptabiliteit
Propaganda en reclame
Rijkspostspaarbankdienst
Inlagen
Terugbetalingen
Renteberekening
Rentebijschrijving
Spaarbankboekjes
Spaarvormen
Beslaglegging
Verpanding/cessie
Inlichtingen aan derden
Zegelrecht
Beleggingen
Grootboek Nationale Schuld
Dienstuitvoering op P(T)-kantoren
Internationale samenwerking
Personeel
Aanstelling
Beloning
Benoeming
Bevordering
Bezoldiging
Directeur
Formatie
Indienstneming
Instructies
Ontslag
Organisatie
Pensioen
Rangen en functies
Tijdelijk personeel
Vrouwelijk personeel
Gebouwaangelegenheden
Personeel
Voor personeel Rijkspostspaarbank zie VIII.E.
Aansprakelijkheidsstelling
Aanwijzing
Analfabetisme
Beëdiging
Benoeming
Beoordeling
Bestraffing
Bevordering
Bezoldiging
Dienstkleding en onderscheidingstekenen
Emolumenten
Examens
Fooien en giften
Formaties
Fraude
Gratificaties
Inzamelingen
Jubileum
Nevenbezigheden
Ongevallen
Ontheffing van functies
Ontslag
Organiek Besluit Personeel
Pensioen
Rangen en functies
Reis- en verblijfkosten
Schadeloosstellingen
Sollicitaties
Toelagen en vergoedingen
Vakverenigingen
Verhuiskosten
Verloven
Verplaatsing
Vervanging
Vuurwapenen
Werktijden
Werkzaamstelling
Ziekte
Gebouwen
Algemeen
Ambtswoningen
Bewaking
Bouw en inrichting
Erfpacht
Huur
Meubilair
Naam- en wapenborden
Onderhoud
Verlichting
Verwarming
Wachtkamers
Wapenborden
Plaatselijk
II. Indeling van de nadere toegang op het archief van de afdeling Telegrafie, respectievelijk afdeling Posterijen II en van het archief van het Hoofdbestuur van de Telegrafie, 1852-1893.
De toegang zelf is opgenomen als inventarisnummer 189.
Wettelijke regeling
Telegraafwet
Wettelijke regelingen
Organisatie
Algemeen beheer
Materieel beheer/Technisch beheer
Rekenplichtig beheer
Reglementen, voorschriften, instructies, boeken, brochures, tijdschriften, congressen en tentoonstellingen
Reglementen
Voorschriften
Instructies
Boeken, brochures, tijdschriften enz.
Congressen en tentoonstellingen
Dienstuitvoering
Hoofdbestuur
organisatie
administratie
comptabiliteit
a begroting
b remarques Algemene Rekenkamer
c tekorten Rijkstelegraaf
d borgtochten
e abonnementsgelden
f verevening saldi
g diversen
statistieken en ander cijfermateriaal
tarieven en seinkosten
a vaststelling
b tarieven bijzondere telegrammen en diensten
c telegramzegels
d seinkosten
e diversen
Uitvoerende dienst
organisatie
inspecties
kantoren
1 vestiging telegraafkantoren
2 vereniging van post- en telegraafkantoren
3 beheervoering
4 classificatie
5 formatie
6 openstelling, dag-, nacht- en zondagsdiensten
7 dienstregelingen
8 rapporten dienstuitvoering op de kantoren
Administratie op de kantoren
Telegraafdienst op de kantoren
algemeen
geheimhouding
storingen
stuiting op grond van inhoud
kantoor van aanbieding
1 aanbieding
2 aannemen
3 adressering
4 inhoud
5 ondertekening
6 verbeteringen in telegrammen
7 afschriften
8 woordtelling
9 overbrenging
kantoor van overgang
kantoor van bestemming
bijzondere telegrammen
bijzondere telegraafdiensten
1 buitengewone riviercorrespondentie
2 berichtendienst windrichting, waterstand, getij
3 kustwachtdienst
4 semaphoredienst
5 scheepvaartbewegingen
6 meteorologische berichten
7 tijdseinen en uurwerken
8 diversen
Telegraafdienst op met name genoemde kantoren
Middelen tot overbrenging
Algemeen
Palen en schoren
Lijnen en draden
Kabels
Toestellen
Diverse materialen
Verhouding tot bijzondere ondernemingen, spoor- en tramwegen en particulieren/gemeenten
Bijzondere ondernemingen
Spoor- en tramwegen
Particulieren en gemeenten
Internationale telegrafie
Conferenties, verdragen en reglementen
Internationaal bureau
Telegraafverkeer met het buitenland
Algemeen
Diverse landen
Overbrengen van berichten per telefoon
Wettelijke bepalingen
Organisatie
Openbare telefonie
exploitatie door particulieren
exploitatie door het Rijk
a dienstuitvoering op Rijkstelegraafkantoren
b systemen en toestellen
c internationaal telefoonverkeer
d telefoonverbindingen
e telefoonkantoren
Niet voor openbaar verkeer bestemde telefonie
gemeenten
particulieren
Huur- en Uurlijnen
Personeel
Aanneming
Aanstelling
Beëdiging
Beoordeling
Bestraffing
Bevordering
Bezoldiging
Detachering
Dienstkleding en onderscheidingstekenen
Dienstregelingen
Dienstreizen
Diensttijden
Emigratie
Examens
Faciliteiten voor het personeel
Fooien en giften
Formatie en bezetting
Gezagsverhoudingen
Hulpverlening en vervanging
Instructies en taakomschrijvingen
Jubileum
Militair
Nachtdienst
Nevenbezigheden
Ongevallen
Ontslag
Opleiding en examens
Pensioen
Personeelsverhoudingen
Politiek
Premies
Rangen, functies en titulatuur
Rookverbod
Taakomschrijvingen
Toelagen en uitkeringen
Tijdelijk personeel
Uitkeringen
Verenigingen
Vergoedingen
Verloven
Verplaatsing
Vervanging
Vrouwelijk personeel
Wachtgeld
Werk- en rusttijden; nachtdiensten; zondagsdiensten
Werkzaamstelling
Wonen buiten standplaats
Ziekte
Militair
Algemeen
Berichten
Verbindingen
Kantoren, stations e.d.
Veldtelegraafdienst
Gebouwen
Algemeen
Plaatselijk
Index van plaatsnamen
Aalten Huur ptgebouw V 18- 8-1886, 11
Akkrum Huur ptgebouw; omzetting hulpkt in ptkt V 25- 9-1882, 53
V 23- 1-1885, 71
Alblasserdam Huur ptgebouw; omzettinghulpkt in ptkt V 2- 3-1878, 65
V 10-12-1879, 81
V 11- 5-1889, 218
Alkmaar-Hoorn Postrit Wed. J.T. Wijnkamp V 30- 3-1883, 85
Almelo Bestelling pakketpost nderhoud ptgebouw ostbussen (Yale) V 20-12-1881, La H
V 2- 9-1882, 54
V 19- 1-1891, 321
Almkerk Verwoesting hulpkt door brand V 27-12-1877, 20
Alphen Huur ptgebouw V 27- 4-1891, 172
- Asd Postrit V 23-11-1881, La H
- Gouda id V 23-11-1881, La H
- Leiden id V 23-11-1881, La H
Ameland-Oostmahorn Pakketpostvervoer (via Holwerd, Schiermonnikoog) V 31-10-1882, 54 e.a.
Amerongen Huur ptgebouw V 5- 9-1882, 49
Amersfoort Geen bewaking d.m.v. schildwacht V 22- 4-1884, 55
Huur postgebouw V 15- 1-1885, 56
Aankoop percelen t.b.v. ptgebouw V 15- 1-1890, 169
V 30- 4-1892, 317
V 20- 9-1892, 157
Ammerstol Rijkspostspaarbankdienst V 11- 5-1882, La A
Amsterdam Gebouw Plan sloping en herbouw V 29-12-1877, 6
Verbetering inrichting lokaliteiten V 27- 3-1878, 62
Nieuw ptgebouw, plannen, onteigening; tijdelijke huisvesting in loods op het Damrak V 22- 2-1888, 23
V 11- 7-1888, 7
V 24-10-1888, 8
V 11- 1-1889, 179
V 21- 2-1889, 168
V 5- 4-1889, 174
V 23- 5-1889, 309
V 9- 7-1889, 284
V 16- 7-1889, 186
V 30-10-1889, La G
V 7-12-1889, La I
V 3- 1-1890, 201